臺灣臺中地方法院刑事判決　　　　　　　　　　　　九十一年度訴字第二四八八號
　　公　訴　人　臺灣臺中地方法院檢察署檢察官
　　被　　　告　甲○○
右列被告因違反毒品危害防制條例案件，經檢察官提起公訴（九十一年度毒偵字第一
三０九號、第一五九二號），本院判決如左：
    主    文
甲○○連續施用第二級毒品，處有期徒刑陸月。又連續施用第一級毒品，處有期徒刑
捌月；扣案之海洛因壹包（驗餘淨重零點壹參公克、包裝重零點貳玖公克），沒收銷
燬之。應執行有期徒刑壹年；扣案之海洛因壹包（驗餘淨重零點壹參公克、包裝重零
點貳玖公克），沒收銷燬之。
    事    實
一、甲○○前曾於民國八十九年及九十間因違反毒品危害防制條例案件，先後經本院
    以八十九年度毒聲字第三八五號及九十年度毒聲字第五三四一號裁定送觀察、勒
    戒後，因均認無繼續施用毒品之傾向，分別為臺灣臺中地方法院檢察署檢察官於
    八十九年二月三日及九十年十二月三十一日以八十九年度毒偵字第六六九號及九
    十年度毒偵字第五一０六號處分不起訴確定。詎甲○○猶不知悔改，竟基於施用
    第二級毒品安非他命之概括犯意，自九十一年一月間某日起至同年四月九日止，
    在其位於臺中縣龍井鄉○○路四九之四號之住處，以將安非他命置於玻璃管吸食
    器中燒烤產生煙霧吸食之方式，連續施用第二級毒品安非他命多次。復基於施用
    第一級毒品海洛因之概括犯意，自同年四月二十日起至同年月二十八日下午十一
    時許，在其上開同一住處及臺中縣龍井鄉○○路中央橋邊等處，以將海洛因摻入
    香煙中點火吸食之方式，連續施用第一級毒品海洛因三次。嗣先後於同年四月十
    一日下午四時二十分許及同年月三十日下午七時四十分許，為警分別在臺中縣龍
    井鄉○○路三七號及臺中縣大肚鄉○○段社腳小段一八六之二號附近查獲甲○○
    ，並扣得甲○○所有，供其自己施用之毒品海洛因一包（驗餘淨重零點一三公克
    、包裝重零點二九公克），且採集甲○○之尿液經送鑑驗之結果，呈甲基安非他
    命之陽性反應，始知悉上情。
二、案經臺中市警察局移送及臺中縣警察局烏日分局報請臺灣臺中地方法院檢察署檢
    察官偵查起訴。
    理由
一、右揭事實，業據被告甲○○迭次於警詢、偵查及本院審理時供認不諱，且臺中市
    警察局於九十一年四月十一日所採集被告之尿液經送鑑驗之結果，確呈甲基安非
    他命之陽性反應，有委託鑑驗尿液代號與真實姓名對照表及臺中市衛生局煙毒尿
    液檢驗成績書附卷可資佐證。是雖臺中縣警察局烏日分局於同年月三十日採集被
    告之尿液送臺中縣衛生局及內政部警政署刑事警察局鑑驗之結果，均呈嗎啡之陰
    性反應；惟按海洛因經注射人體後，約百分之八十於二十四小時內自尿液中排出
    ，一般而言，尿液中能否驗出嗎啡陽性反應，應與其投與量、投與途徑、採尿時
    間、個人體質及檢驗方法之靈敏度有關，國外曾有文獻報導注射六毫克之海洛因
    鹽酸量，其代謝物嗎啡之平均可檢出時限約為二十六小時，有行政院衛生署藥物
    食品檢驗局八十一年九月八日八一藥檢壹字第八一一四八八五號函可參，而被告
    乃於施用海洛因二日後始為警查獲並採尿送驗，依前揭函示，其鑑驗結果當呈陰
    性反應無訛，自無礙於被告前揭自白之真實性。再者，臺中縣警察局烏日分局查
    獲被告時，自被告身上扣得之結晶物一包，經送鑑驗之結果，確屬第一級毒品海
    洛因，驗餘淨重零點一三公克，包裝重零點二九公克，復有法務部調查局九十一
    年七月八日調科壹字第一二００一一七一九號鑑定通知書附卷可稽，當益徵被告
    上開自白，核與事實相符。另被告前曾因違反毒品危害防制條例案件，先後經本
    院以八十九年度毒聲字第三八五號及九十年度毒聲字第五三四一號裁定送觀察、
    勒戒後，因均認無繼續施用毒品之傾向，分別為臺灣臺中地方法院檢察署檢察官
    於八十九年二月三日及九十年十二月三十一日以八十九年度毒偵字第六六九號及
    九十年度毒偵字第五一０六號處分不起訴確定，有臺灣臺中地方法院檢察署刑案
    資料查註紀錄表、本院刑事裁定及臺灣高等法院被告全國前案紀錄表在卷足憑，
    是被告本次再連續施用第一級、連續施用第二級毒品之犯行，應屬三犯。本件事
    證已臻明確，被告之犯行，堪予認定。
二、核被告所為，分別係犯毒品危害防制條例第十條第一項之施用第一級毒品罪及同
    條第二項之施用第二級毒品罪。被告施用第一級毒品海洛因及第二級毒品安非他
    命前後分別持有第一級、第二級毒品之低度行為，應分別為其施用第一級、第二
    級毒品之高度行為所吸收，均不另論罪。又被告先後多次施用第一級毒品及第二
    級毒品之犯行，均時間緊接，所犯構成要件復均相同，顯均係基於概括之犯意反
    覆為之，均屬連續犯，均應論以一罪，並分別依法加重其刑。被告所犯上開二罪
    間，犯意各別，行為互殊，犯罪構成要件不同，應分論併罰。爰審酌被告前因施
    用毒品經分別為不起訴處分確定，竟猶施用毒品不輟，情節非輕，惟念及施用毒
    品係戕害其自己身心之行為，且其犯罪後業已坦承事實不諱等一切情狀，分別量
    處如主文所示之刑，並依法定其應執行之刑，以示懲儆。扣案之海洛因一包（驗
    餘淨重零點一三公克、包裝重零點二九公克），係屬毒品，爰依同條例第十八條
    第一項前段之規定，沒收銷燬之。
據上論斷，應依刑事訴訟法第二百九十九條第一項前段，毒品危害防制條例第十條第
一項、第二項、第二十條第三項、第十八條第一項前段，刑法第十一條前段、第五十
六條、第五十一條第五款，判決如主文。
中      華      民      國      九十一    年    十二    月    二十七    日
                                臺灣臺中地方法院刑事第二庭
                                        法  官  許  惠  瑜
右正本證明與原本無異。
如不服本判決，應於判決送達後十日內向本院提出上訴狀，上訴於臺灣高等法院臺中
分院（須附繕本）。
                                        書記官
中      華      民      國      九十一    年    十二    月      三十    日
附錄法條：
毒品危害防制條例第十條：
施用第一級毒品者，處六月以上五年以下有期徒刑。
施用第二級毒品者，處三年以下有期徒刑。
